sk-SK: Vhodné jazdné podmienky: Do každého počasia; Sucho; Nízke teploty/zima; Mokro; Iné
ja: 適切なライディング状態: 全天候; ドライ; 低温/冬季; ウェット; その他
zh-CN: 适用骑行条件: 全天候; 干燥; 低温/冬季; 潮湿; 其他
vi: Điều kiện lái xe phù hợp: Mọi thời tiết; Khô ráo; Nhiệt độ thấp/mùa đông; Ẩm ướt; Khác
it: Condizioni di equitazione adatte: Tutte le condizioni climatiche; Asciutto; Basse temperature/Inverno; Bagnato; Altro
ko: 적합한 주행 조건: 전천후; 건조; 저온/겨울; 습윤; 기타
el: Κατάλληλες συνθήκες οδήγησης: Για όλες τις καιρικές συνθήκες; Ξηρές; Χαμηλές θερμοκρασίες/χειμώνας; Υγρές; Άλλο
ru: Подходящие условия езды: Для любой погоды; Сухие условия; Низкие температуры/зима; Влажные условия; Другое
hu: Alkalmas lovaglási körülmények: Négyévszakos; Száraz; Alacsony hőmérséklet/tél; Nedves; Egyéb
pl: Odpowiednie warunki jazdy: Na każdą pogodę; Sucho; Niska temperatura/zima; Mokro; Inne
da: Egnede køreforhold: Al slags vejr; Tørt; Lav temperatur/vinter; Vådt; Andet
tr: Uygun sürüş koşulları: Dört mevsim; Kuru; Düşük sıcaklık/kış; Islak; Diğer
de: Geeignete Fahrbedingungen: Allwetter; Trocken; Niedrige Temperaturen/Winter; Nass; Sonstige
nb: Passende rideforhold: Alle værforhold; Tørt; Lav temperatur / vinter; Vått; Annet
sv: Lämpliga ridförhållanden: Alla väder; Torrt; Låg temperatur/vinter; Vått; Övrigt
zh-TW: 適用騎乘環境: 全天候; 乾燥; 低溫/冬季; 潮濕; 其他
lt-LT: Tinkamos važinėjimo sąlygos: Bet koks oras; Sausa; Žema temperatūra / žiema; Drėgna; Kita
pt-PT: Condições de utilização adequadas: Qualquer clima; Seco; Temperaturas baixas/inverno; Molhado; Outro
en: Suitable riding conditions: All-weather; Dry; Low temperature/winter; Wet; Other
bg-BG: Подходящи условия за каране: За всякакви метеорологични условия; Сухо; Ниски температури / зима; Мокро; Друго
pt-BR: Condições adequadas de direção: Qualquer clima; Seco; Baixa temperatura/inverno; Molhado; Outros
hr-HR: Prikladni uvjeti vožnje: Za sve vremenske uvjete; Suho; Niske temperature/zima; Mokro; Ostalo
sl-SI: Primerne kolesarske razmere: Za vse vremenske razmere; Suho vreme; Nizke temperature / zima; Mokro vreme; Drugo
ro-RO: Condiții de condus potrivite: Orice vreme; Uscat; Temperatură scăzută/iarnă; Umed; Altele
nl: Geschikte rijomstandigheden: Alle weersomstandigheden; Droog; Lage temperatuur/winter; Nat; Overig
fi: Sopivat ratsastusolosuhteet: Kaikki sääolosuhteet; Kuiva; Matala lämpötila / talvi; Märkä; Muu
fr: Conditions de conduite favorables: Toutes conditions météorologiques; Sec; Basse température/hiver; Humide; Autre
th: เหมาะที่จะขี่สินค้า: ทุกสภาพอากาศ; แห้ง; อุณหภูมิต่ำ/ฤดูหนาว; เปียกชื้น; อื่นๆ
es: Condiciones de conducción adecuadas: Cualquier clima; Seco; Baja temperatura o invierno; Mojado; Otro
cs: Vhodné jezdecké podmínky: Do každého počasí; Sucho; Nízké teploty / zima; Mokro; Jiné